Inventaris van kaarten en tekeningen, afkomstig van J.W. Janssens, Gouverneur-Generaal aan de Kaap de Goede Hoop en in Nederlands Oost-Indië, 1802-1812
Nationaal Archief, Den Haag
J.W. Janssens - Kaarten en Tekeningen
Janssens / Kaarten
oudste stuk - jongste stuk: 1802-1812
JSF
261 inventarisnummer(s);
Het archief bevat kaarten en tekeningen, gedrukt en in manuscript
Nationaal Archief
Janssens, jhr. Jan Willem (1762-1838)
Het kaartenarchief van J.W. Janssens bevat een belangrijke serie kaarten en tekeningen van het gebied rondom Kaap de Goede Hoop, veelal van militaire aard, uit het laatst van de Nederlands aanwezigheid aldaar. Daarnaast zijn er enkele kaarten van overzeese gebiedsdelen in Oost-Indië en Ceylon (Riouw, Malakka en Colombo) en een serie militaire kaarten en tekeningen van steden en fortificaties in Nederland en Europa.
Archiefvorming
Geschiedenis van de archiefvormer
Voor de levensbeschrijving van generaal J.W. Janssens (1762-1838) wordt men verwezen naar het Nieuw Nederlandsch Biografisch Woordenboek, (dl 1 p. 1211).
De kaarten en tekeningen in deze lijst zijn vervaardigd en/of verzameld door Janssens uit hoofde van diens functies als gouverneur-generaal aan de Kaapkolonie 1802-1806 en in Nederlands-Indië 1810-1811 en als minister van Oorlog 1807-1809. J.W. Janssens (geboren 1762) maakte van 1774 tot 1796 een militaire carrière. In de Bataafse tijd bekleedde hij diverse bestuursfuncties onder het nieuwe bewind in Nederland. In 1802 werd hij benoemd tot gouverneur-generaal aan de Kaap de Goede Hoop, en werd belast met de defensie tegen de Engelsen. Een groot aantal kaarten heeft betrekking op de defensiewerken aan de Kaap in 1802-1806. Overigens kon Janssen zich hiervoor baseren op de defensiewerken ontworpen door de C.J. van
de Graaff, waarvan het kaartmateriaal eveneens bewaard is gebleven.
Zie voor de collectie De Graaff: ARA Afd. Kaarten en tekeningen, mv. nr. TOPO 15.
II
Na de capitulatie was Janssens van 1807 tot 1809 minister van Oorlog in het koninkrijk Holland onder Lodewijk Napoleon. In 1810 werd hij benoemd tot gouverneur- generaal van Nederlands Oost-Indië, en was in 1811 belast met de defensie van Java als opvolger van generaal Daendels tegen de Engelsen. Na de capitulatie verbleef Janssen een jaar in krijgsgevangensschap, om in 1812 de post van militair commandant te Groningen te bekleden in Franse dienst. Na 1814 werd Janssens onder koning Willem I belast met personeelszaken van defensie tot zijn eervol ontslag in 1815. In 1815 werd Janssens benoemd tot voorzitter van de commissie voor het ontwerpen van reglementen voor de Militaire Willemsorde.
Geschiedenis van het archiefbeheer
De verwerving van het archief
Het archief is door schenking verworven.
De verzameling Janssens is in 1894 door H.G.D.L. Janssens, oud-wethouder te's-Gravenhage en zoon van J.W. Janssens, aan het ARA [nu Nationaal Archief]. Voor de levensbeschrijving van generaal J.W. Janssens (1762-1838).die zijn vervaardigd en of verzameld door J.W. Janssens (1762-1838)
VROA 1894 48-62
Reeds in 1808 was door L. Alberti, aide-de-camp van minister Janssens een inventaris opgesteld van deze verzameling. In dit Register van de verzameling der getekende kaarten en plans uit 1808 werd de verzameling in drie rubrieken of hoofdstukken onderverdeeld, in kaarten betreffende de Kaapkolonie, Nederlands-Indië en Nederland.
Zie inv. nr. JSF 164
Hoewel deze verzameling oorspronkelijk als een geheel in 1894 was opgenomen, is deze naderhand over twee verschillende aanwinstenbestanden verdeeld geraakt. De kaarten betreffende de Kaap de Goede Hoop en Nederlands-Indië zijn uit de aanwinsten gelicht en opgenomen in de zogenaamde Koloniale Aanwinsten (KOLA mv. nrs. 174-258; 159; 163-165)
inv. nrs. JSF 1-84.
De kaarten betreffende Nederland zijn als losse aanwinsten 1894 opgenomen geweest. (AANW 1894 24.111 c)
inv. nrs. JSF 85-163.
De herinventarisatie van de (losse) aanwinsten was tevens aanleiding om deze verzameling Janssens uit de verschillende aanwinstenbestanden te lichten en als eenheid te herstellen, zoals deze oorspronkelijk in 1894 bij schenking aan het ARA werd ontvangen.
Inhoud en structuur van het archief
Ordening van het archief (2023/2024)
De ordening die al bestond sinds de bewerking van dit archief in 1993 (net voor de opheffing van de Kaarten & Tekeningenafdeling) is grotendeels gehandhaafd. De ordening in hoofdrubrieken is gebaseerd op inv.nr 164 (register) waarin deze ordening gebruikt wordt.
Tijdens de bewerking is er gekozen om de bestaande rubrieken nader uit te breiden of aan te passen en om de kaarten en tekeningen - waar mogelijk - onder te verdelen op geografische regio en plaats. Voor deze bewerking is gekozen om de voorheen vrij 'platte' toegang iets meer gelaagdheid te geven, zodat een raadpleger beter kan inschatten waar mogelijk interessant materiaal zit. Daarbij is ook meteen gekeken hoe we de vindbaarheid van het archiefmateriaal kunnen vergroten.
Max Bosschaart, 2024
Aanwijzingen voor de gebruiker
Openbaarheidsbeperkingen
Volledig openbaar.
Materiële beperkingen
Het archief kent geen beperkingen voor het raadplegen van stukken als gevolg van slechte materiële staat.
Aanvraaginstructie
Openbare archiefstukken kunnen online worden aangevraagd en gereserveerd. U kunt dit ook via de terminals in de studiezaal van het Nationaal Archief doen. Om te kunnen reserveren dient u de volgende stappen te volgen:
Creëer een account of log in.
Selecteer in de archiefinventaris een archiefstuk.
Klik op ‘Reserveer’ en kies een tijdstip van inzage.
Verwant materiaal
Beschikbaarheid van kopieën
Inventarisnummers van dit archief zijn niet in kopievorm beschikbaar
Verwante archieven
2.21.092 Inventaris van het archief van de familie Janssens, 1700-1905
Bijlagen
Concordanties
KOLA - JSF
258 1
217 2
216 3
215 4
214 5
213 6
212 7
211 8
210 9
209 10
208 11
207 12
206 13
205 14
203 15
204 16
202 17
174 18
201 19
--- 20
196-197 21
195 22
191-194 23
--- 24
190 25
189 26
188 27
187 28
186 29
185 30
184 31
183 32
182 33
181 34
180 35
179 36
178 37
177 38
176 39
175 40
198 41
199 42
218 43
200 44
219 45
232 46
231 47
230 48
229 49
220 50
221 51
222 52
223 53
224 54
225 55
226 56
227 57
228 58
257 59
256 60
255 61
254 62
--- 63
253 64
252 65
251 66
246-250 67
245 68
244 69
243 70
241 71
240 72
236 73
239 74
238 75
237 76
233 77
234 78
--- 79
235 80
165 81
164 82
159 83
163 84
VROA 1894 IIIc - Nieuw
1 85
2 86
3 87
4 88
5 89
6 90
7 91
8 92
9 93
10 94
11 95
12 96
13 97
14 98
15 99
16 100
17 101
18 102
19 103
20 104
21 105
22 106
23 107
24 108
25 109
26 110
27 111
28 112
29 113
30 114
31 115
32 116
33 117
34 118
35 119
36 120
37 121
38 122
39 123
40 124
41 125A, 125B
42 126
43 127
44 128
45 129
46 130
47 131
48 132
49 133
50 134
51 135
52 136
53 137
54 138
55 139
56 140
57 141
58 142
59 143
60 144
61 145
62 146
63 147
64 148
65 149
1894 d 1 150
1894 d 2 151
1894 d 3 152
1894 d 4 153
1894 d 5 154
1894 d 6 155
1894 d 7 156
1894 d 8 157
1894 d 9 158
1894 d 10 159
1894 d 11 160
1894 d 12 161
1894 d 13 162
1894 d 14 163
Beschrijving van de series en archiefbestanddelen
- Kaarten en plans van de Kolonie Kaap de Goede Hoop, I.
  Dit is een eigentijdse term en stamt uit het koloniale tijdperk.
  - Zuid-Afrika, I.1
    - Kaart van voorgebergte van Kaap de Goede Hoop. 'Karte des europaeischen Gebiets am Vorgebirge der Guten Hoffnung: nach eigenen Wahrnehmungen, nach den neuesten auf Befehl der holländischen Regierung und den besten älteren Materialien zusammengetragen und entworfen von H. Lichtenstein, nach kleinerem Maassstabe in verbesserter Projection niedergelegt und ausgeführt von H. H. Gottholdt. Gestochen von Carl Mare in Berlin 1811. Gezeichnet von Joseph Jones in der Capstadt und Carl Langner in Berlin.' Uitgave: Carl Salfeld., 1; 1 blad, koperdiepdruk
      kaart
    - 'Landcaerte van een gedeelte van Zuyd Africa strekkende langs derselver Westkust van 26 tot 32 graad zuyderbreete, ontdekt op den landtogt, gedaan van Cabo de Goede Hoop in 1761, door C.T. Brink.', 1802; 2; 3 bladen, manuscript; Schaal 20 DM = 450 mm [ca. 1:335.000]
      Gefacsimileerd in
      Grote Atlas van de Oost-Indische Compagnie deel V pp. 248-249
      Betreft een losbladige kaart uit drie delen met manuscript aantekeningen in potlood en pen.
    - 'Kaart, strekkende van Kaap de Goede Hoop noordwaarts tot aan Koussie-rivier en oostwaarts tot aan den Kammies-berg.', 1802-1806; 3; 1 blad, manuscript; Schaal 9000 R = 53 mm [ca. 1:639.000]
    - 'Situatie-plan van het tusschen de Tafel-baay en baay Fals geleegen land tot voorbij Stellenbosch.', 1802-1806; 4; 1 blad, manuscript; Schaal 3000 RR = 210 mm [ca. 1:54.000]
    - 'Kaart van de Africaansche Zuydhoek waar in de bay Fals, Hout en Tafel-bay met haar stranden.', 1802; 5; 1 blad, manuscript; Schaal 3200 RR = 218 mm [ca. 1:55.000]
      Grote Atlas van de Oost-Indische Compagnie deel V p. 262
    - 'Kaart der situatie van de Caap de Goede Hoop, door J. Jones, dessinateur bij het generale staf.', 1802-1806; 6; 1 blad, manuscript; Schaal 750 RR = 52mm [ca. 1:54.000]
    - 'Kaart van de Zuydkust van Africa, gedeeltelijk door C.H. Leiste, gesw. landmeeter der O.I. Compagnie.', 1777-1804; 7; 1 blad, manuscript; Schaal 4 DM = 37 mm [ca. 1:814.000]
    - 'Kaart van de Zuidkust van Africa tot aan het groot Visch-rivier, door C.H. Leisten.', Eind 18e eeuw; 8; 1 blad, manuscript; Schaal 15 DM = 222 mm [ca. 1:509.000]
    - 'Kaart, strekkende van Kaap de Goede Hoop noordwaards tot voorbij de Saldanha-baay en oostwaards tot aan de Zwarte-berg.', [1802-1806]; 9; 1 blad, manuscript; Schaal 9000 RR = 133 mm [ca. 1:299.500]
      Grote Atlas van de Oost-Indische Compagnie deel V p. 203
    - 'Kaart, strekkende van de Kaap de Goede Hoop noordwaards tot voorbij de St. Helena-baay en oostwaards tot aan den mond van het Kleine rivier.', 1802-1806; 10; 1 blad, manuscript; Schaal 9000 RR = 117 mm [ca. 1:289.230]
    - 'Plan van de Cap de Bonne Esperance' (Kaap de Goede Hoop)., 1796; 11; 1 blad, manuscript; Schaal 1600 RR = 120 mm [ca. 1:50.000]
    - 'Plan der situatie langs het strand van de Blauweberg tot aan het fort de Knokke.', 1802-1806; 12; 1 blad, manuscript; Schaal 1500 RR = 278 mm [1:20.300]
    - 'Plan of the Blue-berg (Blouberg) with the adjacent country, shewingh the point of debarkation of the British Army under the Command of major General Sir David Baird on the 6th. and their subsequent movements in the Action of the 8th. January 1806 against the Batavias Troops under the Command of the governor Lieut. General Janssens.', 13; 1 blad, manuscript; Schaal 6000 = 150 mm feet [ca. 1:121.600]
    - 'Kaart van de Bergrivier.', 1802-1806; 14.1-14.3; 3 bladen, manuscript; Schaal 3000 RR = 87 mm [ca. 1:43.000]
      - Blad 1., 14.1
      - Blad 2., 14.2
      - Blad 3., 14.3
    - 'Kaart der situatie van de Kaap de Goede Hoop.', 1802-1806; 15; 1 blad, manuscript; Schaal 1500 RR = 105 mm [ca. 1:54.000]
    - 'Schets van den loop van Oliphants rivier van de hoogte der Krans-valleij af tot op die der Radel-valley, alwaar hetzelve het gebergte verlaat.', 1802-1806; 16; 1 blad, manuscript; Schaal 1000 RR = 253 mm [ca. 1:14.800]
      Grote Atlas van de Oost-Indische Compagnie deel V pp. 260-261
    - 'Kaart van Kaap de Goede Hoop en voorts tot voorbij Stellenbosch.', 1802-1806; 17; 1 blad, manuscript; Schaal 9000 RR = 117 mm [ca. 1:289.230]
    - 'Plan van 's Gouvernements post, bossen en land in het Autentiqua land, door J.W. Wernick.', 1802-1806; 18; 1 blad, manuscript; Schaal 750 RR = 101 mm [ca. 1:27.920]
      Grote Atlas van de Oost-Indische Compagnie deel V p. 307
    - 'Plan van Hottentots-Holland met de positiën ter defensie der Binnenlanden, door den gouverneur en generaal en chef J.W. Janssens gekozen.' (Binnenlanden Westkaap), 1802-1806; 19.1-19.4; 4 bladen, manuscript; Schaal 3000 R = 89 mm [ca. 1:12.700]
      De term in de letterlijke titel is overgenomen uit de oude inventaris en kan als kwetsend ervaren worden. Het refereert aan de Khoikhoi volken in het westen van Zuid-Afrika.
      - Blad 1., 19.1
        Grote Atlas van de Oost-Indische Compagnie deel V p. 294
      - Blad 2., 19.2
      - Blad 3., 19.3
      - Blad 4., 19.4
    - 'Plan van Hottentots-Holland.', 1802-1806; ---; 20
      Voorheen inv.nr. 20.
    - 'Plan van de Steenbergen met positiën.', 1802-1806; 21.1-21.4; 4 bladen, manuscript
      - Blad 1., 21.1
      - Blad 2., 21.2
        Grote Atlas van de Oost-Indische Compagnie deel V p. 193
      - Blad 3., 21.3
      - Blad 4., 21.4
    - 'Plan van de Steenbergen.', 1802-1806; 22.1-22.2; 2 bladen, manuscript
      - Blad 1., 22.1
      - Blad 2., 22.2
    - 'Schetzen van gedeeltens der volkplanting de Kaap de Goede Hoop.', 1802-1806; 23.1-23.4; 3 bladen, manuscript
      Bij geleegenheid der landreize van den gouverneur en generaal en chef J.W. Janssens vervaardigd.
      - Blad 1., 23.1
        Grote Atlas van de Oost-Indische Compagnie deel V p. 312
      - Blad 2., 23.2
      - Blad 3., 23.3
      - Blad 4., 23.4
    - 'Onafgewerkte situatieplans van onderscheiden gedeeltens der volkplanting, gedeeltelijk door J. Jones.', 24; 11 bladen
    - 'Generale plan van de Tavel-baay en van de kust tot aan de Saldanha en St. Helena baayen dressé par L.M. Thibault, inspecteur-général des batiments civils et militaires du gouvernement Battav au Cap de Bonne Espérance, levé sous le Gouvernement de mr. Van de Graaff, par Friderici, door Jones, 2e lt. dessinateur attaché à l'état Major.', 1802-1806; 25; 1 blad, manuscript; Schaal 5 Hollandse M = 207 mm [ca. 1:179.000]
      Grote Atlas van de Oost-Indische Compagnie deel V pp. 206-207
    - 'Plan van de Tafel-Baay aan de Caap de Goede Hoop, op ordre van de bewindhebbers der O.I.C. opgenomen in 1786 met Pijlingen enz. door den capiteijn ter zee en Equipagiemeester deses Gouvernements François Dumeni (Duminy). Gekarteerd door ingenieur Barbier.', 26; 1 blad, manuscript; Schaal 2000 toises = 195 mm [ca. 1:20.000]
      Grote Atlas van de Oost-Indische Compagnie deel V p. 209
      Behoort tot de Memorie over het Defensiewezen van de Kaap de Goede Hoop van de gouverneur Van de Graaff uit 1786, die door Van de Graaff in 1802 aan gouverneur Janssens is geschonken.
    - 'Kaart van de Table bay with the Road of te Cape of Goode Hope.', 1806; 27; 1 blad, manuscript; Schaal 1 mijl à 20 de graad = 132 mm [ca. 1:56.000].
      Blijkbaar vervaardigd tijdens de landing van de Engelsen in 1806.
    - 'Plan van de St. Helena baay met een gedeelte der Bergrivier en de daarin en langs versogte plaatsen, door J.W. Wernick.', 1802-1806; 28; 1 blad, manuscript; Schaal 300 RR = 94 mm [ca. 1:12.000]
      Grote Atlas van de Oost-Indische Compagnie deel V p. 258
    - 'Plan van de St. Helena baay (Sint Helenabaai).', Eind 18e eeuw.; 29.1-29.2; 2 bladen, manuscript; Schaal 3000 RR = 152 mm = [ca. 1:74.200]
      Getekend door Ackerman?
      - Blad 1., 29.1
      - Blad 2., 29.2
    - 'Plan van de situatie der Mosselbaay, door J.W. Wernick.', 1804; 30; 1 blad, manuscript; Schaal 1500 RR 213 mm [ca. 1:26.500]
      Grote Atlas van de Oost-Indische Compagnie deel V p. 336
    - 'Plan particulier de Mosselbaye, door François Duminy.', 1782; 31; 1 blad, manuscript; Schaal 3 zeemijlen = 100 mm [ca. 1:220.000]
      Hierop staat met de hand van den gouverneur Van de Graaff aangeteekend: voor de secretarye C.J. van de Graaff 1787.
    - 'Plan van de Nyssna River, door Hollander.', ca. 1800; 32; 1 blad, manuscript; Schaal 1 mijl = 100 mm [ca. 1:74.074]
    - 'Kaart van de Baay-Fals met peylingen gecontinueerd om de Kaap de Goede Hoop tot in de Houtbaay (thans False Bay).', 1802-1806; 33.1-33.2; 2 bladen, manuscript; Schaal 3000 RR = 152 mm = [ca. 1:74.200]
      - Blad 1., 33.1
        Grote Atlas van de Oost-Indische Compagnie deel V p. 332
      - Blad 2., 33.2
    - 'Kaart van de False bay at the Cape of Good Hope with the soundings as taken in the jear 1797 by order of Rear Adm. Pringle.', 34; 1 blad, manuscript; Schaal 8 mijl = 67 mm [ca. 1:885.000]
    - 'Kaart van de Vischhoeks- en Gordonsbaayen met peylingen (thans Fish Hoek en Gordon's Bay).', 1802-1806; 35.1-35.2; 2 bladen, manuscript; Schaal 500 R = 200 mm [ca. 1:9.400]
      - Blad 1., 35.1
      - Blad 2., 35.2
        Grote Atlas van de Oost-Indische Compagnie deel V p. 331
    - 'Schets van de Vischhoeks- en Gordonssbaayen.', 1802-1806; 36; 1 blad, manuscript
      Grote Atlas van de Oost-Indische Compagnie deel VII p. 391
    - 'Plan van de Saldhana bay met de positie van d'Englisch Escardre, onder d'Admiraal Elphinstone en de Bataafsche, gecommandeerd door Lucas den 16 Augustus 1796, door P.L. Henry, adj. Generaal.', 37; 1 blad, manuscript; Schaal 6 DM = 115 mm [ca. 1:393.000]
      Grote Atlas van de Oost-Indische Compagnie deel V p. 231
    - 'Generaale plan van de Saldanha baay (thans Saldanha Bay).', 1802-1806; 38.1-38.2; 2 bladen, manuscript; Schaal 3 Hollandse mijlen = 125 mm [ca. 1:17.700]
      - Blad 1., 38.1
      - Blad 2., 38.2
    - 'Plan van de situatie der Vis- en Vleesbaayen, door J.W. Wernick.', 1804; 39; 1 blad, manuscript; Schaal 1500 RR = 214 mm [ca. 1:26.000]
      Grote Atlas van de Oost-Indische Compagnie deel V p. 334
    - 'Plan van de Houtbaay.', Eind 18e eeuw.; 40; 1 bladen, manuscript; Schaal 600 toises = 152 mm [ca. 1:7.700]
      Grote Atlas van de Oost-Indische Compagnie deel V p. 171
    - 'Kaart van de Kogelbaay (thans Kogel Bay).', 41-41.1; 2 bladen, manuscript; Schaal 1500 RR = 300 mm [ca. 1:18.800]
      - Blad 1., 41
      - Blad 2., 41.1
    - 'Kaart van de Simonsbaay tot voorbij Muisenburg, met peylingen.' (thans Simonsbaai)., 1802-1806; 42.1-42.2; 2 bladen, manuscript; Schaal 1 DM = 150 mm [ca. 1:50.000]
      - Blad 1., 42.1
        Grote Atlas van de Oost-Indische Compagnie deel V p. 181
      - Blad 2., 42.2
    - 'Plan van Cabo de Goede Hoop met de situatie en vestingwerken, die sig rondsomme dit plek bevinden.', 1785-1802; 43; 1 blad, manuscript; Schaal 400 RR = 150 mm [ca. 1:10.000]
      Grote Atlas van de Oost-Indische Compagnie deel V p. 103
    - Kaart van Simonsbaai 'Buildings round Simonsbaay'., 1802-1806; 44; 1 blad, manuscript; Schaal 400 toises Holl. = 225 mm [ca. 1:3.500]
      Grote Atlas van de Oost-Indische Compagnie deel V p. 184
    - 'Plan van de situatie en legging van 's Gouvernements tuin in de Simonsbaay.', 1802-1806; 45; 1 blad, manuscript; Schaal 300 RR = 135 mm [ca. 1:8.355]
      Grote Atlas van de Oost-Indische Compagnie deel V pp. 186-187
    - 'Plan van het Fort Frederich at Algoa Bay.', 1802-1806; 46; 1 blad, manuscript; Schaal 300 yards = 114 mm
      Grote Atlas van de Oost-Indische Compagnie deel V p. 346
    - 'Plan de la situation de Bethelsdorp, établissement des Missionaires dans l'Afrique méridionale, door A. Danckelman.', 1802-1806; 47; 1 blad, manuscript
      Grote Atlas van de Oost-Indische Compagnie deel V p. 310
    - 'Plan van 's Gouvernements plaats en post de Riet Valey, door J.W. Wernick, gouv. gezw. landmeter.', 1802-1806; 48; 1 blad, manuscript; Schaal 1.000 RR = 250 mm [ca. 1:15.000]
      Grote Atlas van de Oost-Indische Compagnie deel V p. 302
    - 'Plan van de situatie en legging van 's Gouvernements plaats de Witte Boomen, gelegen in 't Kaapdistrict aan de voet des Constantie bergs.', 1802-1806; 49; 1 blad, manuscript; Schaal 300 RR = 185 mm [ca. 1:6.100]
      Grote Atlas van de Oost-Indische Compagnie deel V p. 198
    - 'Plan van 's Gouvernements plaats de Ronde Bosch, geleegen in 't Kaapdistrict aan den voet des Tafelbergs.', 1802-1806; 50; 1 blad, manuscript; Schaal 80 R = 121 mm [ca. 1:2.500]
      Grote Atlas van de Oost-Indische Compagnie deel V p. 201
    - 'Plan van de situatie en legging van Paardeneyland, getekend door J. Jones dessinateur bij het generale staf.', 1802-1806; 51; 1 blad, manuscript; Schaal 300 RR = 113 mm [ca. 1:10.000]
      Grote Atlas van de Oost-Indische Compagnie deel V p. 254
    - 'Plan van de situatie en legging der plaats Orange-Grove omtrent de Houtbaay, door J. Jones, dessinateur.', 1802-1806; 52; 1 blad, manuscript; Schaal 300 RR = 180 mm [ca. 1:6.266]
      Grote Atlas van de Oost-Indische Compagnie deel V p. 175
    - 'Plan van de situatie en legging der plaats Baas-Harmens-Kraal.', 1802-1806; 53; 1 blad, manuscript; Schaal 300 RR = 181 mm [ca. 1:6.292]
      Grote Atlas van de Oost-Indische Compagnie deel VII p. 393
    - 'Plan van de situatie en legging der plaats Kirstenbosch, door J. Jones, dessinateur.', 1802-1806; 54; 1 blad, manuscript; Schaal 300 RR = 180 mm [ca. 1:6.266]
      Grote Atlas van de Oost-Indische Compagnie deel V p. 199
    - 'Plan van de situatie en legging der Jackhals-Valley, geleegen in de Kaapse Vlakten.', 1802-1806; 55; 1 blad, manuscript; Schaal 300 RR = 181 mm [ca. 1:6.232]
    - 'Plan van de situatie eener stuk lands, geleegen om en aan de Harder Valley.', 1802-1806; 56; 1 blad, manuscript; Schaal 100 RR = 125 mm [ca. 1:3.000]
    - 'Plan van de situatie en legging van de door Dirk en Jan Slabberts verzogte plaatsen, genaamt Rietvally agter de Koekiespan en Rietfontein aan de Uitkijkheuvel, getekend door J.W. Wernick, gouv. gez. landmeter.' (vermoedelijk Noordkaap)., 1802-1806; 57.1-57.2; Schaal 2 uren gaans = 160 mm [ca. 1:7.000]
      - Blad 1., 57.1
      - Blad 2., 57.2
    - 'Plan van de in Saldahnabaay versogte plaatzen, door J.W. Wernick, gouv. gez. landmeter.' (thans Saldanha Bay)., 1802-1806; 58.1-58.2; Schaal 3.000 RR = 95 mm [ca. 1:118.000]
      - Blad 1., 58.1
        Grote Atlas van de Oost-Indische Compagnie deel V p. 257
      - Blad 2., 58.2
    - 'Plan der situatie van de Caap de Goede Hoop en derselver aangelegen fortificatiewerken, door Thiebault, luitenant-ingenieur, Van de Graaff, capitein-ingenieur, en Barbier, ingenieur.', 1786; 59; 1 blad, manuscript; Schaal 100 RR = 165 mm [ca. 1:2.278]
      Grote Atlas van de Oost-Indische Compagnie deel V pp. 104-106
      Dienende tot elucidatie van de memorie concernerende het defensieweesen van de Caap door C.J. Van de Graaff.
    - 'Plan van de citadel of het casteel en van de steede de Caap de Goede Hoop, door Van de Graaff, Thiebault en Barbier.', 1786; 60; 1 blad, manuscript; Schaal 50 RR = 233 mm [ca. 1:806]
      Grote Atlas van de Oost-Indische Compagnie deel V p. 120
      Geschenk van de oud-gouverneur Van de Graaff aan de gouverneur Janssens, 1802.
    - 'Plan van de Citadel, of het Casteel de Caap de Goede Hoop en van een project tot verbetering van deese fortresse door den gouverneur C.J. van de Graaff in de jaare 1786 ontworpen, door S.W. van de Graaff, capitein-ingenieur.', 61; 1 blad, manuscript; Schaal 150 RR = 165 mm [ca. 1:3.418]
      Geschenk van Van de Graaff aan Janssens 1802.
    - 'Plan van de linie langst den zuydelijken oever van de Tafel-baay of langst de zee, strekkende van het Casteel Caap de Goede Hoop tot aan het fort de Knokke, door Thiebault en Van de Graaff.', 1786; 62; 1 blad, manuscript; Schaal 60 toises of 30 RR = 150 mm [ca. 1:752]
      Grote Atlas van de Oost-Indische Compagnie deel V pp. 112-113
    - 'Plan van de zeelinie, strekkende van het kasteel tot aan het fort de Knokke, met verder geprojecteerde fortificatiewerken.', ca. 1801-1802; 63; 1 blad, manuscript
    - 'Project ter herstelling van een gedeelte der linie om te dienen in plaats van de door de zee omgeworpene batterijen Elizabeth, Helena en Charlotte, gelast door den gouverneur Janssens, door L.M. Thibault, inspecteur-generaal der civile en militaire gebouwen en W. Starrenburg, capitein- ingenieur.', 1805; 64.1-64.3; 6 bladen, manuscript; Schaal 100 toises = 261 mm [ca. 1:747]
      Met berekening der kosten in manuscript.
      - Blad 1., 64.1
        Grote Atlas van de Oost-Indische Compagnie deel V pp. 114-115
      - Blad 2., 64.2
        Bevat vier losse kaartbladen.
      - Blad 3., 64.3